臺灣高等法院民事裁定
110年度抗字第705號
抗  告  人  集義祠  
法定代理人  謝秀蓉  
上列抗告人因與相對人何葉勝明間拆屋還地聲明異議事件，對於
中華民國110年5月14日臺灣桃園地方法院裁定(110年度執事聲字
第59號)提起抗告，本院裁定如下： 
    主  文
抗告駁回。
抗告費用由抗告人負擔。
    理  由
一、抗告意旨略以：伊執原法院106年度訴字第1131號判決、本
    院107年度重上字第828號判決、最高法院108年度台上字第1
    976號裁定及確定證明書(下稱系爭執行名義)，向原法院民
    事執行處（下稱執行法院）聲請強制執行（下稱系爭執行事
    件或程序），請求相對人應將坐落於桃園市○○區○○段00000○
    000000地號土地上（下稱系爭土地）建物即桃園市○○區○○路
    000號之磚造三層樓房（下稱系爭建物）拆除，並將占有土
    地交還抗告人。惟系爭建物未經執行法院拆除完畢，非已解
    除占有，自不得徵收裁判費。又執行費用為法院依職權命補
    正事項，相對人不得依強制執行法第12條聲明異議等語。本
    件抗告人聲請系爭執行事件，相對人聲明異議，經原法院司
    法事務官駁回聲明異議（下稱原處分），原裁定以抗告人未
    繳納執行費為由，廢棄原處分，抗告人對之不服，提起抗告
    ，求予廢棄原裁定。
二、按執行名義係命債務人交出不動產而不交出者，執行法院得
    解除債務人之占有，使歸債權人占有。如債務人於解除占有
    後，復即占有該不動產者，執行法院得依聲請再為執行。前
    項再為執行，應徵執行費，強制執行法第124條第1項、第2
    項分別定有明文。次按因執行標的物經解除債務人占有，使
    歸債權人占有後，執行程序即告終結。嗣債務人如再行占有
    執行標的物，係一新事實，債權人本應再行取得執行名義，
    始得對之執行。但為防破壞原執行效果，鼓勵債務人取巧，
    並免債權人之訟累，故有上開法條後段之規定。是債權人之
    聲請續行執行應無期限或次數之限制，只須債務人於解除占
    有後，復占有該不動產，債權人即得聲請執行法院續為執行
    （最高法院83年度台抗字第543號民事裁定意旨參照）。又
    執行費係債權人聲請強制執行時，依強制執行法第28條之2
    定應繳納之費用，債權人聲請強制執行時，如未繳納此項費
    用，即屬欠缺強制執行之法定要件，依強制執行法第30條之
    1準用民事訴訟法第249條第1項第6款規定，執行法院應限期
    命其補正，逾期不補正，應以強制執行之聲請不合法，裁定
    駁回其聲請。查抗告人前執系爭執行名義向執行法院聲請系
    爭執行事件，執行法院於民國109年10月19日執行拆除系爭
    建物，將相對人占有土地交還抗告人，並點交予抗告人執行
    完畢等情，有系爭執行名義及確定證明書、同日執行筆錄可
    稽（見系爭執行事件卷宗）。又抗告人於109年11月9日具狀
    表明:「本件蒙鈞院於109年10月19日現場強制執行終結」等
    語（見上開卷宗），益徵執行法院已於109年10月19日拆除
    系爭建物，解除相對人對系爭土地之占有，並點交予抗告人
    ，系爭執行程序業已終結。抗告人雖陳報上開強制執行程序
    終結後，相對人又回去占有，爰聲請再次強制執行，解除相
    對人之占有等語，依前說明，債務人於解除占有後，復即占
    有該土地，執行法院得依聲請再為執行，前項再為執行，即
    應徵執行費用。執行法院未依前開規定先限期命抗告人補正
    ，即於110年3月18日核發執行命令於110年5月6日再為執行
    ，容有未洽，原裁定廢棄原處分，即無不合。抗告意旨以系
    爭建物未經拆除完畢，執行費用為法院職權命補正事項，相
    對人不得依強制執行法第12條聲明異議云云，洵無可採。
三、綜上所述，原裁定以原處分未先限期命抗告人補繳裁判費為
    由，廢棄原處分，核無不合。抗告意旨指摘原裁定不當，聲
    明廢棄，為無理由，應予駁回。
四、據上論結，本件抗告為無理由，爰裁定如主文。　　
中　　華　　民　　國　　110 　年　　6 　　月　　29　　日
                  民事第七庭
                      審判長法  官  李昆霖
                            法  官  譚德周
                            法  官  王育珍
正本係照原本作成。
本裁定除以適用法規顯有錯誤為理由外，不得再抗告。如提起再
抗告，應於收受送達後10日內委任律師為代理人向本院提出再抗
告狀。並繳納再抗告費新臺幣１千元。
中　　華　　民　　國　　110 　年　　6 　　月　　29　　日

                            書記官 簡曉君